臺灣雲林地方法院刑事判決　　　　　　　 95年度訴字第879號
公　訴　人　臺灣雲林地方法院檢察署檢察官
被　　　告　壬○○
指定辯護人　本院公設辯護人辛○○
被　　　告　戊○○
　　　　　　　　　　（另案於臺灣雲林第二監獄執行中）
選任辯護人　周瑞鎧律師
被　　　告　甲○○
指定辯護人　本院公設辯護人辛○○
上列被告等因強盜等案件，經檢察官提起公訴（95年度偵字第43
08、4749、4924號）及移送併案審理（95年度偵字第5906號、96
年度偵字第274 號），本院判決如下：
    主  文
壬○○、戊○○、甲○○連續意圖為自己不法之所有，結夥三人
以上攜帶兇器以強暴至使不能抗拒，而取他人之物及使他人交付
其物，壬○○累犯，處有期徒刑捌年捌月，戊○○處有期徒刑捌
年陸月，甲○○處有期徒刑捌年。
    事  實
一、壬○○（綽號傻狗、憨狗、空仔）前因侵占案件，經臺灣桃
    園地方法院以85年度易緝字第123 號判處有期徒刑7 月確定
    ；又因違反槍砲彈藥刀械管制條例、麻醉藥品管理條例、竊
    盜、準強盜等案件，經臺灣板橋地方法院以84年度訴字第28
    26號判處應執行有期徒刑9 年2 月確定，上開案件接續執行
    ，於民國90年1 月8 日假釋出監，甫於94年5 月20日假釋期
    滿執行完畢。詎其仍不知悔改，竟夥同戊○○（綽號狗母）
    、甲○○（綽號吉仔），共同基於意圖為自己不法所有之強
    盜犯意聯絡，連續為下列行為：
  (一)戊○○知悉丁○○家境頗為寬裕，遂將此事告知壬○○、甲○○，並於95年5 月30日晚上11時許，與壬○○一同前往甲○○位於雲林縣臺西鄉蚊港村三姓99之1 號之住處，3 人共
    同謀議至丁○○住處強盜財物之計畫，且由甲○○備妥客觀
    上均足以對人生命、身體、安全構成威脅、可供兇器使用之
    類似真槍之玩具手槍1 支（未經扣案，無證據證明係槍砲彈
    藥刀械管制條例所列管之槍枝）、西瓜刀及斧頭各1 把作為
    犯案工具，3 人即於翌日凌晨0 時許，攜帶上開玩具手槍、
    西瓜刀、斧頭，並均戴上頭套及口罩掩飾面容，共乘1 輛機
    車前往雲林縣臺西鄉○○路281 巷147 號丁○○之住處旁埋
    伏，待丁○○與其妻己○一同駕車返回住處，丁○○先進入
    屋內，己○停車後準備進入屋內之際，戊○○、壬○○及甲○○即分持上開玩具手槍、斧頭、西瓜刀衝出，由戊○○及
    甲○○押住己○並將其推倒在地上，喝令其不許聲張，甲○○並持上開西瓜刀劃傷己○左手大拇指，致己○受有左手大
    拇指裂傷約2 公分之傷害，丁○○聞聲後，即出門查看，戊○○旋又以上開玩具手槍之槍托毆打丁○○額頭，致丁○○
    受有頭部損傷、頭部開放性傷口等傷害，再以該槍抵住丁○○胸口，喝令其交出財物，以此強暴方法連續傷害丁○○、
    己○，至使其等不能抗拒後，由壬○○在丁○○身上搜尋財
    物，強行取走丁○○左手上之勞力士男用手錶1 只及褲子口
    袋內之皮包1 個（內有支票1 張、農會、漁會、臺灣銀行、
    郵局之提款卡、台新銀行信用卡、身分證各1 枚等物），得
    手後3 人旋共乘機車逃逸，並持強盜所得之手錶至臺北縣三
    重市某不詳當鋪典當得款新臺幣（下同）3 萬元後朋分花用
    ，其餘強盜所得財物由甲○○帶回住處丟棄，強盜所用之西
    瓜刀、斧頭、口罩及戊○○所載頭套則由戊○○丟棄在雲林
    縣台西鄉蔡尾公墓附近農田。
  (二)壬○○、戊○○於95年6 月5 日晚上8 時許，又共謀強盜財
    物，且為掩人耳目，遂共同基於意圖為自己不法之所有之竊
    盜犯意，先由戊○○駕車搭載壬○○，至雲林縣麥寮鄉三盛
    村三盛58之3 號前空地，由壬○○持其所攜帶質地堅硬、客
    觀上足以對人之生命、身體、安全構成威脅、可供兇器使用
    之T 字鉗1 支，下車竊取林豊東所有車牌號碼WJ-6760 號之
    自用小客車1 輛，作為強盜之交通工具，得手後再由戊○○
    駕駛上開竊得之車輛前往甲○○上開住處，邀約甲○○共同
    強盜，甲○○即攜帶上開玩具手槍，壬○○亦攜帶在上開竊
    得之車輛內所找到足以對人生命、身體、安全構成威脅、可
    供兇器使用之瓦斯槍1 支（未經扣案，無證據證明係槍砲彈
    藥刀械管制條例所列管之槍枝）作為犯案工具，且2 人均頭
    戴前所使用之頭套掩飾面容，由戊○○駕駛上開竊得之自用
    小客車搭載外出，並沿路尋找作案對象，嗣先後於：
    (1)同日晚上10時50分許，在雲林縣北港鎮好收里口庄115-32
      號前，見乙○○、丙○○分騎2 輛機車併行，戊○○即倒
      車攔阻其等去路，壬○○、甲○○遂分持上開瓦斯槍、玩
      具手槍下車，由壬○○持上開瓦斯槍抵住丙○○後腰，喝
      令：我有手槍，你不要亂動等語，以此強暴方式，至使丙○○不能抗拒後，強行取走丙○○手上之手提包（內有現
      金3,400 元、序號000000000000000 號之LG廠牌行動電話
      、序號00000000000000000000號之BIRD廠牌行動電話各1
      支、身分證、健保卡、彰化銀行金融卡、汽車駕照各1 枚
      等物），甲○○則持上開玩具手槍抵住乙○○之腹部，喝
      令：不要動，不然要開槍，把錢拿出來等語，並將乙○○
      所騎機車鑰匙拔下放入該車置物箱內，以此強暴方式，至
      使乙○○不能抗拒而將口袋內之現金1 千多元交付甲○○
      ，壬○○、甲○○得手後即由戊○○駕車搭載逃離現場，
      3 人並朋分花用強盜所得財物，其中LG廠牌之行動電話1
      支由甲○○分得後，持向不知情之李麗美換購1 千元之第
      一級毒品海洛因施用（施用第一級毒品部分業經另案判決
      ），李麗美再交由不知情之其子蕭名勝使用。
    (2)同日晚上11時許，在雲林縣北港鎮好收里好收127 號前，
      見癸○○獨自1 人準備開啟停放在該處之自小貨車車門，
      戊○○即迅速迴車停在該自小貨車旁，壬○○、甲○○遂
      分持上開瓦斯槍、玩具手槍下車，由壬○○持上開瓦斯槍
      指向癸○○，喝令其交出手提背包，癸○○不從，戊○○
      即在車上指示壬○○開槍，壬○○便朝癸○○擊發1 槍，
      並擊中其胸部，但癸○○未受傷，僅聞到濃濃瓦斯味，甲○○乃動手搶癸○○之背包，經癸○○奮力抵抗，壬○○
      見狀再以該瓦斯槍之槍托毆打癸○○頭部，致癸○○受有
      頭部撕裂傷之傷害（傷害部分未據告訴），以此強暴方式
      ，欲使癸○○不能抗拒而強行取走其財物，嗣因癸○○護
      住背包逃往附近之商店內躲避，壬○○、甲○○追至該店
      門口時，見該店老闆走出查看，始迅速跑回車上，由戊○○駕車搭載逃離現場，而未得逞。
    (3)同日晚上11時35分許，在雲林縣四湖鄉溪底村雲153 線嘉
      隆橋南端，見庚○○獨自騎乘車牌號碼QUN-788 號輕型機
      車，戊○○即駕車行駛至庚○○前方攔阻其去路，並由壬○○、甲○○分持上開瓦斯槍、玩具手槍下車，同時抵住
      庚○○之身體，以此強暴方式，至使庚○○不能抗拒後，
      由壬○○強行取走庚○○掛於頸上之金項鍊1 條及置於機
      車腳踏板上之奶粉1 罐，得手後壬○○、甲○○返回車上
      欲由戊○○駕車搭載逃逸時，因無法發動該車，壬○○等
      3 人乃又下車，並由壬○○將站立於上開機車旁之庚○○
      推開，強行取得該機車，再騎乘該機車搭載戊○○、甲○○逃逸，嗣行至雲林縣臺西鄉光華村附近時，將上開機車
      及作案用之頭套、瓦斯槍均棄置於路旁，並朋分其餘強盜
      所得財物，上開玩具手槍則由甲○○交付予居住於臺中地
      區之不詳姓名之人。
  (三)嗣經丁○○、林豊東、丙○○、乙○○、癸○○、庚○○等
    人報案後，經警調閱通聯紀錄比對後，於95年8 月25日前往
    李麗美之住處搜索，扣得丙○○遭強盜之LG廠牌行動電話，
    再循線查獲甲○○、戊○○、壬○○等人，始知上情。
二、案經雲林縣警察局北港分局報告臺灣雲林地方法院檢察署檢
    察官偵查起訴，暨雲林縣警察局臺西分局報告該署檢察官移
    送併案審理。
    理  由
一、按被告以外之人於審判外之陳述，雖不符前4 條之規定，而
    經當事人於審判程序同意作為證據，法院審酌該言詞陳述或
    書面陳述作成時之情況，認為適當者，亦得為證據，刑事訴
    訟法第159 條之5 第1 項定有明文。經查，被告3 人及其等
    之辯護人與檢察官就本判決所引用被告以外之人於審判外之
    陳述，於審判程序均同意作為證據，且本院審酌此等證據資
    料作成時之情況，均無不法之情事，且與待證事實具有關聯
    性，認為適宜作為本案之證據，故均有證據能力，合先敘明
    。
二、上開被告壬○○、戊○○、甲○○連續結夥3 人以上攜帶兇
    器強盜與傷害之犯罪事實，及被告壬○○、戊○○攜帶兇器
    竊盜之犯罪事實，均據被告壬○○、戊○○、甲○○於本院
    審理中坦承不諱並互核一致，且事實欄一之(一)部分，業據證
    人丁○○於警詢及偵訊、證人己○於偵訊、證人即目擊者林
    俊伸於警詢中證述甚詳，並有刑案現場測繪圖、全民醫院及
    財團法人天主教若瑟醫院診斷證明書、丁○○遭強盜手錶之
    同型手錶照片各1 張、現場照片7 張附卷可稽；而事實欄一
    之(二)部分，亦據證人林豊東於警詢、證人丙○○、乙○○、
    癸○○、庚○○於警詢及偵訊中證述甚詳，並經證人李麗美
    、蕭名勝於警詢中證述扣案LG廠牌行動電話係受讓自被告甲○○乙節無誤，且有車籍作業系統- 查詢認可資料、贓物認
    領保管單各1 紙、車牌號碼WJ-6760 號自用小客車照片4 張
    、通聯調閱查詢單3 張附卷可稽，綜上足認，被告3 人前揭
    自白與事實相符，應堪採為其等有罪之證據，本案事證明確
    ，被告3 人上開犯行均堪認定。
三、按行為後法律有變更者，適用行為時之法律。但行為後之法
    律有利於行為人者，適用最有利於行為人之法律，刑法第2
    條第1 項定有明文。又有關新舊法之比較，應就罪刑有關之
    共犯、未遂犯、想像競合犯、牽連犯、連續犯、結合犯以及
    累犯加重、自首減輕暨其他法定加減原因與加減例等一切情
    形，綜其全部罪刑之結果而為比較（最高法院95年第8 次刑
    事庭會議決議參照）。被告3 人行為後，如附表所示之相關
    法律均已變更，並於95年7 月1 日施行，經如附表所示之整
    體比較結果，裁判時之法律並非有利於被告，依前開說明，
    本件自應適用各該行為時即修正前之法律至明。至同日施行
    之刑法施行法第1 條之1 ，僅係規範如何將刑法分則罰金刑
    之單位由「銀元」轉換為「新臺幣」，未就各該分則之實際
    內涵加以變更，自不生新舊法比較之問題，而應直接適用裁
    判時法。另刑法第25條、第26條未遂犯之規定，就刑法第25
    條第1 項關於「已著手於犯罪行為之實行而不遂者，為未遂
    犯」之規定並未修正，而同條第2 項於修正施行前規定「未
    遂犯之處罰，以有特別規定者，為限」，修正後規定「未遂
    犯之處罰，以有特別規定者為限，並得按既遂犯之刑減輕之
    」，另刑法第26條修正前規定「未遂犯之處罰，得按既遂犯
    之刑減輕之。但其行為不能發生犯罪之結果，又無危險者，
    減輕或免除其刑」，修正後規定「行為不能發生犯罪之結果
    ，又無危險者，不罰」，除將原不能未遂犯改採為不罰以外
    ，僅將原第26條前段一般未遂犯之處罰效果，移列為第25條
    第2 項後段。被告3 人所犯上開事實欄一之(二)之(2)部分犯行
    ，不論依修正前之刑法第25條、第26條未遂犯之規定或修正
    後之刑法第25條之規定，均為未遂犯，對其等而言並無有利
    或不利之情形，亦不生新舊法比較之問題，自應依一般法律
    適用原則，適用裁判時法。
四、按刑法第321 條第1 項第3 款之攜帶兇器竊盜罪，係以行為
    人攜帶兇器竊盜為其加重條件，此所謂兇器，其種類並無限
    制，凡客觀上足對人之生命、身體、安全構成威脅，具有危
    險性之兇器均屬之，且祇須行竊時攜帶此種具有危險性之兇
    器為已足，並不以攜帶之初有行兇之意圖為必要。螺絲起子
    為足以殺傷人生命、身體之器械，顯為具有危險性之兇器（
    最高法院79年臺上字第5253號判例參照）。次按犯強盜罪，
    於實施強暴行為之過程中，如別無傷害之故意，僅因拉扯致
    被害人受有傷害，乃施強暴之當然結果，固不另論傷害罪；
    然因強盜罪非以傷害人之身體為當然之手段，若具有傷害犯
    意且發生傷害之結果，自應另負傷害罪責，如經合法告訴且
    與強盜罪有方法結果之牽連關係，即應依（修正前）刑法第
    55條之規定處斷（最高法院91年度臺上字第1441號判決參照
    ）。查被告壬○○、戊○○上開竊盜犯行所用之T 字鉗，及
    被告3 人上開強盜犯行所用之類似真槍之玩具手槍、西瓜刀
    、斧頭、瓦斯槍等物，雖均未扣案，惟上開T 字鉗係供被告
    壬○○、戊○○行竊自用小客車所用，顯見其質地堅硬而足
    以破壞自用小客車之鋼板，自屬具有危險性之兇器，而上開
    西瓜刀、斧頭，依常情判斷，在客觀上顯足對人之生命、身
    體、安全構成威脅，亦屬具有危險性之兇器，另上開玩具手
    槍、瓦斯槍雖未經鑑定是否能擊發子彈而具有殺傷力，惟被
    告戊○○、壬○○既曾分別持以毆打告訴人丁○○及被害人
    癸○○成傷，自均屬具有危險性之兇器無誤。是核被告3 人
    上開事實欄一之(一)部分所為，均係犯刑法第330 條第1 項結
    夥3 人以上攜帶兇器強盜罪及同法第277 條第1 項之傷害罪
    ；被告戊○○、壬○○上開事實欄一之(二)部分所為，均係犯
    刑法第321 條第1 項第3 款之攜帶兇器竊盜罪及同法第330
    條第1 項結夥3 人以上攜帶兇器強盜罪（事實欄一之(二)之(1)
    、(3)部分）、同條第2 項結夥3 人以上攜帶兇器強盜罪未遂
    罪（事實欄一之(二)之(2)部分）；被告甲○○上開事實欄一之
    (二)部分所為，則係犯刑法第330 條第1 項結夥3 人以上攜帶
    兇器強盜罪（事實欄一之(二)之(1)、(3)部分）及同條第2 項結
    夥3 人以上攜帶兇器強盜罪未遂罪（事實欄一之(二)之(2)部分
    ）。被告3 人就上開強盜及傷害犯行，被告戊○○、壬○○
    就上開竊盜犯行，分別有犯意聯絡及行為分擔，均為共同正
    犯。又其等行為後，刑法第28條共同正犯之規定雖有修正，
    修法後將完全未參與犯罪行為之實行之陰謀共同正犯及預備
    共同正犯刪除，惟其等均屬實行之正犯，不論依修正前後之
    規定，均構成共同正犯，並無有利或不利之情形，自不生新
    舊法比較之問題，而應直接適用裁判時法。被告3 人先後3
    次強盜既遂、1 次強盜未遂犯行，及事實欄一部分先後傷害
    己○、丁○○之犯行，均時間緊接，方法相似，且所犯係基
    本構成要件相同之罪名，顯各係基於概括犯意為之，均為連
    續犯，應依廢止前刑法第56條規定，分別論以一較重之結夥
    3 人以上攜帶兇器強盜罪及傷害罪，並加重其刑。被告戊○○、壬○○所犯上開攜帶兇器竊盜、結夥3 人以上攜帶兇器
    強盜及傷害等3 罪；被告甲○○所犯上開結夥3 人以上攜帶
    兇器強盜及傷害等2 罪，分別有方法、目的之牽連關係，均
    應從一重之結夥3 人以上攜帶兇器強盜處斷。再被告壬○○
    前因侵占案件，經臺灣桃園地方法院以85年度易緝字第123
    號判處有期徒刑7 月確定；又因違反槍砲彈藥刀械管制條例
    、麻醉藥品管理條例、竊盜、準強盜等案件，經臺灣板橋地
    方法院以84年度訴字第2826號判處應執行有期徒刑9 年2 月
    確定，上開案件接續執行，於90年1 月8 日假釋出監，甫於
    94 年5月20日假釋期滿執行完畢，有臺灣高等法院被告前案
    紀錄表在卷可按，其受有期徒刑之執行完畢，5 年以內故意
    再犯本件有期徒刑以上之罪，不論依修正前之刑法第47條或
    修正後之刑法第47條第1 項之規定，均構成累犯，對其而言
    並無有利或不利之情形，自不生新舊法比較之問題，應逕行
    適用裁判時法即修正後之刑法第47條第1 項之規定，論以累
    犯，並加重其刑，且依法遞加之。爰審酌被告壬○○曾有侵
    占、違反槍砲彈藥刀械管制條例、麻醉藥品管理條例、竊盜
    、準強盜等前科，素行不佳，被告戊○○、甲○○正值青年
    ，竟均不思以合法途徑獲取財物，先後攜帶兇器犯下4 起強
    盜犯行，且於犯案過程中故意傷害被害人，造成被害人終生
    難以抹滅之恐懼，嚴重影響社會治安，並破壞社會善良風俗
    ，惡性非輕，惟念其等犯後於本院審理中均坦承犯行，態度
    良好，已有悔意等一切情狀，因認檢察官之求刑尚嫌過重，
    各量處如主文所示之刑。
五、被告3 人強盜所用之西瓜刀、斧頭各1 把、頭套、口罩各3
    個，均係被告甲○○所有之物，業據被告甲○○供承在卷，
    惟上開物品均已於被告3 人犯案後丟棄而未扣案，且非屬違
    禁物，為避免執行困難，故均不予宣告沒收。另被告3 人強
    盜所用之玩具手槍1 支，係綽號「阿肥」之人交付被告甲○○之物；而瓦斯槍1 支，則係被告壬○○、戊○○自被害人
    林豊東失竊車輛內尋獲之物，均非其等所有之物，業據被告
    3 人分別供述在卷，且無證據證明屬違禁物，自不得宣告沒
    收，附此敘明。
據上論斷，應依刑事訴訟法第299 條第1 項前段，刑法第2 條第
1 項前段、第28條、第330 條第1 項、第277 條第1 項、第321
條第1 項第3 款、第47條第1 項、廢止前第56條、修正前第55條
，判決如主文。
本案經檢察官子○○到庭執行職務。
中　　華　　民　　國　　96　　年　　3 　　月　　22　　日
                  刑事第一庭    審判長法  官  紀文勝
                                      法  官  楊昱辰
                                      法  官  王雅苑
以上正本證明與原本無異。
如不服本判決，應於判決收受後10日內，向本院提出上訴狀（須
附繕本）。
                                      書記官  譚系媛
中　　華　　民　　國　　96　　年　　3 　　月　　23　　日
┌───────────────────────────────────────────────┐
│附表：                                                                                        │
├──────┬─────────────┬─────────────┬───────┬────┤
│相關變更條文│行為時法（下稱舊法）之內容│裁判時法（下稱新法）之內容│比  較  理  由│備    註│
├──────┼─────────────┼─────────────┼───────┼────┤
│【刑法第277 │罰金：（銀元）1 元以上。有│罰金：新臺幣1,000 元以上，│罰金刑之最低度│舊法均較│
│條第1 項罰金│期徒刑加減者，其最高度及最│以百元計算。有期徒刑或罰金│刑，由銀元10元│為有利。│
│刑最低度刑之│低度同加減之。拘役或罰金加│加減者，其最高度及最低度同│（前經提高10倍│        │
│變更與加、減│減者，僅加減其最高度。    │加減之。拘役加減者，僅加減│）即新臺幣30元│        │
│】刑法第33條│                          │其最高度。                │，提高為新臺幣│        │
│第5 款、第67│                          │                          │1,000 元；且加│        │
│條、第68條  │                          │                          │（減）之最低數│        │
│            │                          │                          │額，亦由銀元1 │        │
│            │                          │                          │元即新臺幣3 元│        │
│            │                          │                          │，提高成為新臺│        │
│            │                          │                          │幣100 元；又罰│        │
│            │                          │                          │金刑之最低度刑│        │
│            │                          │                          │亦同加（減）之│        │
│            │                          │                          │。            │        │
├──────┼─────────────┼─────────────┼───────┼────┤
│【連續犯之刪│連續數行為而犯同一罪名者，│刪除                      │新法將連續犯之│被告3 人│
│除】廢止前刑│以一罪論。但得加重其刑至2 │                          │規定刪除後，除│先後4 次│
│法第56條    │分之1                     │                          │非符合「接續犯│所犯刑法│
│            │                          │                          │」或「包括的一│第330 條│
│            │                          │                          │罪」情形，可認│之罪及先│
│            │                          │                          │構成單一犯罪外│後2 次所│
│            │                          │                          │，均應認係數罪│犯刑法第│
│            │                          │                          │併罰。是此刪除│277 條第│
│            │                          │                          │雖非犯罪構成要│1 項之罪│
│            │                          │                          │件之變更，但顯│，若依新│
│            │                          │                          │已影響行為人刑│法均應論│
│            │                          │                          │罰之法律效果，│以數罪而│
│            │                          │                          │自屬法律有變更│分論併罰│
│            │                          │                          │應依新法第2 條│，依舊法│
│            │                          │                          │第1項 規定，比│則僅各論│
│            │                          │                          │較新舊法。    │以1 罪，│
│            │                          │                          │              │以舊法有│
│            │                          │                          │              │利。    │
├──────┼─────────────┼─────────────┼───────┼────┤
│ 【牽連犯】 │第55條後段：犯1 罪而其方法│（刪除）                  │新法刪除牽連犯│被告林益│
│修正前刑法第│或結果之行為犯他罪名者，從│                          │之規定        │安、詹志│
│55條後段→現│一重處斷。                │                          │              │乾所犯3 │
│行刑法刪除該│                          │                          │              │罪，及被│
│規定        │                          │                          │              │告甲○○│
│            │                          │                          │              │所犯2 罪│
│            │                          │                          │              │，依新法│
│            │                          │                          │              │均應分論│
│            │                          │                          │              │併罰，依│
│            │                          │                          │              │舊法則僅│
│            │                          │                          │              │從一重論│
│            │                          │                          │              │處，以舊│
│            │                          │                          │              │法有利。│
├──────┴─────────────┴─────────────┴───────┴────┤
│經整體比較結果，舊法均較為有利。                                                              │
└───────────────────────────────────────────────┘
附錄本案論罪科刑法條：
中華民國刑法第277 條第1 項
傷害人之身體或健康者，處3 年以下有期徒刑、拘役或1 千元以
下罰金。
中華民國刑法第321 條第1 項
犯竊盜罪而有左列情形之一者，處6 月以上、5 年以下有期徒刑
：
一  於夜間侵入住宅或有人居住之建築物、船艦或隱匿其內而犯
    之者。
二  毀越門扇、牆垣或其他安全設備而犯之者。
三  攜帶兇器而犯之者。
四  結夥三人以上而犯之者。
五  乘火災、水災或其他災害之際而犯之者。
六  在車站或埠頭而犯之者。
中華民國刑法第330 條
犯強盜罪而有第321 條第1 項各款情形之一者，處7 年以上有期
徒刑。
前項之未遂犯罰之。
